【裁判字號】    98,簡上,963
【裁判日期】    981126
【裁判案由】    詐欺
【裁判全文】
臺灣臺中地方法院刑事判決             98年度簡上字第963號
上  訴  人  臺灣臺中地方法院檢察署檢察官
被      告  乙○○
                    （另案於台灣臺中女子監獄執行中）
上列上訴人因被告詐欺案件，不服本院中華民國98年8 月11日98
年度簡字第839 號第一審簡易判決（起訴案號：97年度偵字第26
044 號）提起上訴，本院管轄之第二審合議庭判決如下：
    主    文
上訴駁回。
    理    由
一、本案經本院審理結果，認第一審以被告乙○○犯刑法第339
    條第1 項之詐欺取財罪，判處有期徒刑4 月，並諭知易科罰
    金之折算標準，其認事用法均無不合，量刑亦屬妥適，應予
    維持，並引用第一審刑事簡易判決及起訴書記載之犯罪事實
    、證據及理由（如附件）。
二、上訴意旨以：被告前已曾於民國97年9 月間，參與姓名年籍
    不詳自稱「老大」之人所組之詐騙集團，而於同年9 月8 日
    為警查獲，未幾，又於同年10月，參與本件詐欺犯行，經警
    查獲後，復於同年12月間，再參與自稱「老大」之人為首之
    詐騙集團，足見被告係以此維生，且查獲後仍有繼續從事相
    同犯行，所為嚴重破壞社會秩序，原審輕判有期徒刑4 月，
    量刑過輕，且與人民法感情不符，請從重量處有期徒刑10月
    ，以收懲治之效等語。
三、惟查：
  (一)按關於刑之量定，係實體法上賦予法院得為自由裁量之事項
    ，苟已斟酌刑法第57條各款所列情狀，而未逾越法定刑度，
    或濫用其權限，即不得任意指摘為違法，最高法院72年度臺
    上字第6696號、75年度臺上字第7033號判例、95年度臺上字
    第7315號、第7364號判決均可參照。且在同一犯罪事實與情
    節，如別無其他加重或減輕之原因，下級審法院量定之刑，
    亦無過重或失輕之不當情形，則上級審法院對下級審法院之
    職權行使，原則上應予尊重（最高法院八十五年度臺上字第
    二四四六號判決參照）。
  (二)被告乙○○所犯之刑法第339 條第1 項之詐欺取財罪，其法
    定刑為「5 年以下有期徒刑、拘役或科或併科1 千元以下罰
    金」，原審已依刑事訴訟法第454 條第2 項詳細記載認定之
    犯罪事實、證據及應適用之法條，顯已審酌被告之詐欺取財
    犯行，對被害人所造成之損害，且被告雖為詐欺取財集團的
    共同正犯，其惡性亦較單純出賣帳戶之詐欺取財幫助犯為重
    ，然其擔任提領詐欺款項的工作，相較於該集團實際策畫主
    導整個詐欺犯行的其他共犯而言，在涉案程度及犯罪分工方
    面，仍屬較為輕微而有所區別，而本案被害人甲○○遭詐騙
    之款項為新臺幣（下同）40萬元，固屬非微，但被告尚未提
    領成功，即遭警查獲，及其犯罪後坦承犯行，暨於本案犯行
    前，曾因偽造文書案件，經臺灣彰化地方法院判處有期徒刑
    5 月確定，素行尚可等一切情狀，是原審詳細斟酌刑法第57
    條各款所列情狀，於法定刑度內，量處被告有期徒刑4 月，
    並諭知易科罰金之折算標準，難謂有何違法失當之處，亦難
    認有何違反比例及公平原則之處。本院復查無其他加重或減
    輕之原因，檢察官提起上訴，指摘原審判決量刑過輕，請求
    撤銷原審判決，為無理由，應予駁回。
據上論斷，應依刑事訴訟法第455 條之1 第1 項、第3 項、第37
3 條、第368 條，判決如主文。
中    華    民    國    98    年    11    月    26    日
                  刑事第十七庭  審判長法  官  陳玉聰
                                      法  官  簡芳潔
                                      法  官  劉惠娟
以上正本證明與原本無異。
不得上訴。
                                      書記官  童淑芬
中    華    民    國    98    年    11    月    26    日
附錄本案論罪科刑法條全文：
中華民國刑法第339條
意圖為自己或第三人不法之所有，以詐術使人將本人或第三人之
物交付者，處5 年以下有期徒刑、拘役或科或併科1 千元以下罰
金。
以前項方法得財產上不法之利益或使第三人得之者，亦同。
前二項之未遂犯罰之。


司法院資訊處製作；財團法人民間司法改革基金會備份。
